【裁判字號】    88,重訴,37
【裁判日期】    970422
【裁判案由】    給付專利授權權利金
【裁判全文】
臺灣新竹地方法院民事裁定              88年度重訴字第37號
原      告  乙○○○○○○○○○○份有限公司
                        ove.
法定代理人  甲○○○ ○○○○.
訴訟代理人  陳長文律師
            黃欣欣律師
複  代理人  張哲倫律師
被      告  巨擘科技股份有限公司
法定代理人  祁甡
訴訟代理人  林秋琴律師
            何愛文律師
            董浩雲律師
複  代理人  范清銘律師
上列當事人間請求給付專利授權權利金事件，被告聲請命原告供
訴訟費用之擔保，本院裁定如下：
    主  文
原告應於本裁定送達後二十日內，為被告供訴訟費用擔保金新
臺幣壹仟肆佰玖拾萬柒仟佰零肆元。
聲請程序費用由原告負擔。
    理  由
一、按原告於中華民國無住所、事務所及營業所者，法院應依被
    告聲請，以裁定命原告供訴訟費用之擔保，並應於裁定中定
    擔保額及供擔保之期間，所定擔保額，以被告於各審應支出
    之費用總額為準，民事訴訟法第96條第1項、第99條分別定
    有明文。所謂被告於各審應支出之費用總額，係指法院預計
    被告於本案第一審至第三審訴訟程序中，可能支出各項訴訟
    費用之總額而言。又依民事訴訟法第466條之1、466條之3規
    定，對於第二審判決上訴，上訴人應委任律師為訴訟代理人
    ，第三審律師之酬金，為訴訟費用之一部，並應限定其最高
    額，其酬金支給標準，由司法院參酌法務部及中華民國律師
    公會全國聯合會意見定之。而依法院選任律師及第三審律師
    酬金核定支給標準第4條規定，法院裁定律師酬金時，應斟
    酌案情之繁簡、訴訟之結果及律師之勤惰，於民事財產權之
    訴訟，於訴訟標的金額百分之三以下，但最高不得逾新臺幣
    50萬元，且當事人約定之酬金較低者，不得超過其約定。是
    第二審及第三審之裁判費及第三審律師之酬金，均應屬上開
    定擔保額之範疇，殆無疑義。至於訴訟進行中之到庭費（包
    括證人及鑑定人之日、旅費等）、鑑定費，以及相關之訴訟
    文書之影印、攝影、抄錄、翻譯費等，倘無證據證明必須支
    出及實際應支出之費用數額，則尚難依首揭之規定，就該部
    分之費用命供訴訟費用之擔保。
二、經查，本件原告為設立於荷蘭之外國法人，且在中華民國境
    內並無住所、事務所及營業所等情，復為原告所不爭執，堪
    信為真，故被告聲請命原告供訴訟費用之擔保，依首開之規
    定，於法有據，至原告雖主張其在我國擁有眾多知名之商標
    權、專利權及股權，足以賠償本件之訴訟費用云云，惟本院
    斟酌上開權利之價值於客觀上難以認定，且於訴訟程序中原
    告隨時得為移轉處分，自難以據此為訴訟費用之擔保，是被
    告之聲請，為有理由。又原告於本件訴訟中，原係聲明請求
    被告應給付原告日幣250,000,000元暨利息，及交付記載權
    利金有關事項之書面報告，後擴張聲明為被告應給付原告日
    幣2,353,850,820元暨利息，及交付記載權利金有關事項之
    書面報告；原告擴張之聲明，經換算匯率，本件訴訟標的金
    額應為新臺幣697,445,997元（0000000000×0.29630＝0000
    00000），則第二審及第三審之裁判費各為新臺幣8,238,547
    元，至就第三審律師之酬金，本院審酌因本事件之案情尚屬
    繁雜，且訴訟標的之金額為新臺幣697,445,997元，以百分
    之三計算，業已超過新臺幣50萬元，依首揭之規定，因最高
    不得超過新臺幣50萬元，故以新臺幣50萬元作為被告於第三
    審預計可能支出之律師酬金之數額為合理。是綜上所述，本
    件經計算結果，爰酌定原告應提供之擔保金額為新臺幣14,
    937,304元（即第二審裁判費新臺幣8,238,547元加第三審裁
    判費新臺幣8,238,547元加第三審律師費新臺幣500,000元減
    去原告先前已供訴訟費用之擔保金新臺幣2,039,790元）。
三、依民事訴訟法第95條、第78條，裁定如主文。
中    華    民    國    97    年    4    月    22    日
                  民事第二庭    法  官  彭淑苑
以上正本係照原本作成。
如不服本裁定應於送達後10日內向本院提出抗告狀。
中    華    民    國    97    年    4    月    22    日
                                書記官  王恬如


司法院資訊處製作；財團法人民間司法改革基金會備份。
